【裁判字號】    97,訴,199
【裁判日期】    970131
【裁判案由】    毒品危害防制條例
【裁判全文】
臺灣高雄地方法院刑事判決               97年度訴字第199號
公  訴  人  臺灣高雄地方法院檢察署檢察官
被      告  甲○○
                    （現另案於臺灣高雄第二監獄執行中）
上列被告因違反毒品危害防制條例案件，經檢察官提起公訴（96
年度毒偵字第10629 號），本院合議庭裁定由受命法官獨任進行
簡式審判程序，茲判決如下：
    主  文
甲○○施用第一級毒品，累犯，處有期徒刑壹年，減為有期徒刑
陸月，如易科罰金，以新臺幣壹仟元折算壹日。
    事  實
一、甲○○前因施用毒品案件，經本院以91年度毒聲字第2594號
    裁定送勒戒所觀察、勒戒，因認有繼續施用毒品之傾向，再
    經本院以91年度毒聲字第3131號裁定送強制戒治，嗣因認無
    繼續執行戒治之必要，經本院以91年度毒聲字第7162號裁定
    停止戒治，所餘戒治期間交付保護管束，惟因嗣有撤銷停止
    戒治之原因，再經本院以92年度毒聲字第3216號裁定撤銷停
    止戒治，並再施以強制戒治，繼於民國93年5 月7 日強制戒
    治執行完畢，並經臺灣高雄地方法院檢察署檢察官於同年6
    月30日以93年度戒毒偵字第391 號為不起訴處分確定。又前
    因詐欺案件，經本院以94年度簡字第4113號判決判處有期徒
    刑3 月確定，復因施用毒品案件，分別經本院以94年度訴字
    第1425號判決判處有期徒刑1 年2 月確定，及以94年度簡字
    第4110號判決判處有期徒刑4 月確定，上開三案件並經本院
    以95年度聲字第370 號裁定定其應執行刑為有期徒刑1 年7
    月，甫於96年1 月3 日縮刑期滿執行完畢。詎其仍不知戒絕
    毒癮，明知海洛因經公告列為毒品危害防制條例第2 條第2
    項第1 款之第一級毒品，不得非法持有、施用，復基於施用
    第一級毒品海洛因之犯意，於強制戒治執行完畢釋放後5 年
    內之96年3 月15日上午某時許，在其位於高雄縣彌陀鄉○○
    路北中巷1 號住處內，以將海洛因摻水置入針筒注射體內之
    方式，施用第一級毒品海洛因1 次。嗣於同日下午1 時40分
    許，因其為列管毒品人口，經警通知採集尿液送驗後，始查
    知上情。
二、案經高雄縣政府警察局岡山分局報請臺灣高雄地方法院檢察
    署檢察官偵查起訴。
    理  由
一、按本件被告甲○○所犯係死刑、無期徒刑、最輕本刑為3 年
    以上有期徒刑以外之罪，其於準備程序就前揭被訴事實為有
    罪之陳述，經受命法官告知簡式審判程序之旨，並聽取其與
    公訴人之意見後，本院認無不得或不宜改依簡式審判程序進
    行之處，爰依刑事訴訟法第273 條之1 第1 項、第284 條之
    1 規定，裁定本件由受命法官獨任進行簡式審判程序，合先
    敘明。
二、訊據被告甲○○對於在上揭時、地，以上述方式施用第一級
    毒品海洛因1 次之事實坦承不諱（本院卷第42、52頁參照）
    ，且查：
    (一)被告為警查獲時，於96年3 月15日下午1 時40分許所採集
      之尿液，經送驗結果，確呈嗎啡陽性反應，有臺灣檢驗科
      技股份有限公司96年3 月28日報告編號KＺ000000000000號
      濫用藥物尿液檢驗報告暨偵辦毒品案件嫌疑犯尿液採證檢
      驗對照表各1 紙在卷可稽（警卷第5 、6 頁參照）。是被
      告前揭自白與事實相符，應堪採為被告有罪之證據，則被
      告施用第一級毒品海洛因1 次之犯行，堪以認定。
    (二)又被告前因施用毒品案件，經本院以91年度毒聲字第2594
      號裁定送勒戒所觀察、勒戒，因認有繼續施用毒品之傾向
      ，再經本院以91年度毒聲字第3131號裁定送強制戒治，嗣
      因認無繼續執行戒治之必要，經本院以91年度毒聲字第71
      62號裁定停止戒治，所餘戒治期間交付保護管束，惟因嗣
      有撤銷停止戒治之原因，再經本院以92年度毒聲字第3216
      號裁定撤銷停止戒治，並再施以強制戒治，繼於93年5 月
      7 日強制戒治執行完畢，並經臺灣高雄地方法院檢察署檢
      察官於同年6 月30日以93年度戒毒偵字第391 號為不起訴
      處分確定之事實，有本院被告院內索引卡紀錄表、臺灣高
      等法院被告前案紀錄表各1 份在卷足參，其於前案強制戒
      治執行完畢釋放後，5 年內再犯本件施用毒品罪之事實，
      事證明確，應予依法論罪科刑。
三、查海洛因係毒品危害防制條例第2 條第2 項所稱之第一級毒
    品，不得非法持有、施用。核被告所為，係犯毒品危害防制
    條例第10條第1 項之施用第一級毒品罪。其施用第一級毒品
    前，持有海洛因之低度行為，應為施用之高度行為所吸收，
    不另論罪。查被告前因詐欺案件，經本院以94年度簡字第41
    13號判決判處有期徒刑3 月確定，復因施用毒品案件，分別
    經本院以94年度訴字第1425號判決判處有期徒刑1 年2 月確
    定，及以94年度簡字第4110號判決判處有期徒刑4 月確定，
    上開三案件並經本院以95年度聲字第370 號裁定定其應執行
    刑為有期徒刑1 年7 月，甫於96年1 月3 日縮刑期滿執行完
    畢之事實，有本院被告院內索引卡紀錄表、臺灣高等法院被
    告前案紀錄表各1 份附卷可參，其受有期徒刑之執行完畢，
    5 年以內故意再犯本件有期徒刑以上之罪，為累犯，應依刑
    法第47條第1 項規定加重其刑。爰審酌被告前因施用毒品案
    件經強制戒治執行完畢釋放後，再因施用毒品案件迭經本院
    及臺灣高等法院高雄分院判刑確定，有前揭臺灣高等法院被
    告前案紀錄表1 份附卷可憑，竟仍未能徹底戒絕毒品，復犯
    本案施用毒品，顯見其無戒毒悔改之意，惟念其施用毒品之
    次數、施用毒品乃自戕一己之身體健康，尚未對他人造成危
    害，且犯後已坦承犯行，態度良好等一切情狀，量處如主文
    所示之刑，以資懲戒。末查，本件被告之犯罪時間為96年3
    月15日，而於被告犯罪後，中華民國96年罪犯減刑條例業於
    96 年6月15日經立法院三讀通過，並經總統府公布生效，則
    本件被告犯罪之時點既在96 年4月24日之前，且其所犯之罪
    核與中華民國96年罪犯減刑條例第2 條第1 項之規定相符，
    復無同條例第3 條之除外情事存在，自應依該條例第2 條第
    1 項第3 款、第7 條之規定，減其宣告刑二分之一，並依法
    諭知其宣告刑及減得之刑，及依同條例第9 條之規定，於考
    量被告之年齡、教育程度、家境經濟狀況及職業等情後，諭
    知以新臺幣1,000 元折算1 日之易科罰金折算標準。
據上論斷，應依刑事訴訟法第273 之1 第1 項、第284 條之1 、
第299 條第1 項前段，毒品危害防制條例第10條第1 項，刑法第
11條前段、第47條第1 項、第41條第1 項前段，中華民國96年罪
犯減刑條例第2 條第1 項第3 款、第7 條、第9 條，判決如主文
。
本案經檢察官李佳韻到庭執行職務。
中    華    民    國    97    年    1     月    31    日
                    刑事第八庭  法  官  陳振嘉
以上正本證明與原本無異。
如不服本判決應於收受本判決後10日內向本院提出上訴書狀，並
應敘述具體理由，如未敘述上訴理由者，應於上訴期間屆滿後20
日內補提理由書狀於本院（均須按他造當事人之人數附繕本）「
切勿逕送上級法院」。
中    華    民    國    97    年    1     月    31    日
                                 書記官  顏宗貝
附錄本案判決論罪科刑法條：
毒品危害防制條例第10條第1項
施用第一級毒品者，處6 月以上5 年以下有期徒刑。


司法院資訊處製作；財團法人民間司法改革基金會備份。
